【裁判字號】    90,聲再,381
【裁判日期】    900831
【裁判案由】    聲請再審
【裁判全文】
臺灣高等法院刑事裁定                              九十年度聲再字第三八一號
    再審聲請人
    即受判決人  甲○○
右列聲請人因違反商標法案件，對於本院九十年度上易字第一六九０號，中華民國九
十年六月十五日確定判決（臺灣板橋地方法院八十九年度易字第四二一二號、臺灣板
橋地方法院檢察署八十九年度偵字第一三四六九號），聲請再審，本院裁定如左：
    主  文
再審之聲請駁回。
    理  由
一、按不得上訴於第三審法院之案件，除刑事訴訟法第四百二十條規定外，其經第二
    審確定之有罪判決，如就足生影響於判決之重要證據漏未審酌者，亦得為受判決
    人之利益，聲請再審，同法第四百二十一條定有明文。所謂重要證據，必須該證
    據已足認定受判決人應受無罪、或免訴、或輕於原審所認定之罪名方可，如該證
    據縱經審酌仍不足以推翻原審所認定罪刑者，即非足生影響於原判決之重要證據
    ，自不得據以聲請再審。又所謂漏未審酌乃指其證據在前訴訟程序已發現並提出
    於法院，法院未予審酌而言，苟被捨棄之證據，已於理由內敘明其捨棄之理由者
    ，即非漏未審酌。
二、聲請意旨略以：原確定判決判處聲請人即受判決人（以下簡稱被告）甲○○有罪
    ，係以警方於八十九年七月十四日下午六時三十分許持搜索票，至台北縣泰山鄉
    ○○路○段一巷七之九號銘億玩具行查扣如附表二所示商品為主要論據。惟（一
    ）、警方所持檢察官簽發之搜索票至上址搜索，所欲搜索之對象為三麗鷗公司，
    於八十九年六月一日提出之告訴狀，係告訴張芳雄違反商標法，且其提出之證據
    均屬張芳雄經營期間所販售之物，此項證據原確定判決予以引用，作為聲請人論
    罪科刑之依據，顯有證據錯置之違誤；（二）、原確定判決附表二所示種類商品
    與原確定判決附表一所示商標圖樣，二者顯有區隔，無論在外觀上有顯著不同，
    更無ＨＥＬＬＯ  ＫＩＴＴＹ之英文字母，自無在觀念或讀音方面，有任何相仿
    情事，是無論於異時異地或同時同地加以隔離及通體觀察，均無足使具備普通知
    識經驗之商品購買者於購買商品時，經施以通常之辨別及注意，而有引起混同誤
    認之虞，應即無侵害商標專用權情事；且商標以圖樣為準，所用之文字、圖形、
    記號、顏色組合或其聯合式應足以使一般商品購買人認識其為表彰商品之標識，
    又商標專用權以請准註冊之圖樣及所指定之同一商品或同類商品為限，為商標法
    第五條及第二十一條所明定。而附表二所示之商品，其英文之含義為該商品之名
    稱，此項以普通使用之方法，表示其商品之名稱，附記於商品之上者，不為他人
    商標專用權之效力所拘束，復為同法第二十三條所明定，故原確定判決漏未踐行
    將附表二所示商品與附表一所示商標圖樣，在辯論庭上提示比對，此項調查程序
    之欠缺，致有無商標近似之重要證據漏未審酌，以上違失顯係就足生影響於判決
    之重要證據漏未審酌，爰依刑事訴訟法第四百二十一條規定提起再審之聲請云云
    。
三、經查：（一）、本院九十年度上易字第一六九０號確定判決認定被告犯商標法第
    六十三條之販賣仿冒商品罪，係以告訴代理人之指訴且被告亦坦承於上揭時、地
    ，陳列出售如附表二所示商品，復有如附表一所示商標註冊證影本、查獲現場陳
    列如附表二所示種類商品照片（見偵查卷第四八至六七頁）及如附表二所示商品
    扣案可資佐證。又如附表一所示商標圖樣商品，習見於一般市面，並屢為媒體廣
    泛報導，係相關大眾所共知之著名商標，被告經營玩具業，信無不知之理，且如
    附表二所示商品，有意將商品造型設計成與告訴人註冊商標圖樣近似，或添加近
    似造型圖樣於商品上，有使一般消費者誤認其為經告訴人授權生產商品之虞，而
    該造型與所添加圖樣並非各該商品所必須具備者，生產者應有將之作為表彰商品
    標誌、區別之商標使用意圖，並作為商標使用之行為。按商標圖樣近似，係指異
    時異地隔離及通體觀察，兩商標圖樣在外觀、觀念或讀音方面，有一相仿，具備
    普通知識經驗之商品購買者，施以通常之辨別及注意，有引起混同誤認之虞者而
    言，最高法院七十二年台上字第四四０九號判決可資參照，經查，如附表二所示
    種類商品，與附表一所示告訴人享有商標專用權之商標圖樣，異時異地加以觀察
    ，有使消費者混淆之虞，兩者顯相近似，又如附表二所示商品雖未標示如附表一
    所示商標英文字母，惟其作為商品本身或添加之貓頭圖樣與如附表一所示商標圖
    樣小貓圖形，二者頭部造型大體相同，依異時異地隔離及通體觀察原則判斷，顯
    屬近似無訛，此以卷附附表二所示種類商品照片與附表一所示商標圖樣，加以比
    對即明。是原確定判決已就如附表二所示商品之照片與附表一所示商標圖樣加以
    比對，而依異時異地隔離及通體觀察原則，認定商標圖樣近似，使具備普通經驗
    之商品購買者施以通常之辨別及注意有混同誤認之虞，被告罪證確屬明確，聲請
    人聲請再審意旨以原確定判決附表二所示商品與原確定判決附表一所示商標圖樣
    ，二者顯有區隔，無論在外觀上有顯著不同，更無ＨＥＬＬＯ  ＫＩＴＴＹ之英
    文字母，自無在觀念或讀音方面，有任何相仿情事，無引起混同誤認之虞，應即
    無侵害商標專用權情事，而附表二所示之商品，其英文之含義為該商品之名稱，
    此項以普通使用之方法，表示其商品之名稱，附記於商品之上者，不為他人商標
    專用權之效力所拘束，原確定判決漏未踐行將附表二所示商品與附表一所示商標
    圖樣，在辯論庭上提示比對之程序云云，均已經原確定判決審酌，並無就足生影
    響於判決之重要證據漏未審酌之情事；（二）、被告雖對搜索票之形式記載有所
    指摘，惟按司法警察或司法警察官行搜索或扣押時，發見本案應扣押之物為搜索
    票所未記載者，亦得扣押之，刑事訴訟法第一百三十七條定有明文。縱使本件聲
    請人所指屬實，惟依前開規定，司法警察或司法警察官行搜索時，所扣押未記載
    於搜索票之本案應扣押之物亦得作為本案之證物，況被告於本院事實審訊問時自
    承自民國八十九年三月二十五日起頂讓經營上開銘億玩具行，並有銘億玩具行轉
    讓同意書影本一紙附卷可憑（見偵查卷第四四頁），是警方於八十九年七月十四
    日下午六時三十分持搜索票至銘億玩具行搜索時，被告確為銘億玩具行之負責人
    ，復有如附表一所示商標註冊證影本、查獲現場陳列如附表二所示種類商品照片
    （見偵查卷第四八至六七頁）及如附表二所示商品扣案可資佐證。綜上各節，聲
    請人犯有商標法第六十三條販賣仿冒商品罪之事實，堪稱明確，揆諸首開說明，
    本件聲請人所舉聲請再審之理由，核與上引法條所定不符，是聲請人再審之聲請
    為無理由，應予駁回。爰依刑事訴訟法第四百三十四條第一項，裁定如主文。
中      華      民      國    九十      年      八      月    三十一    日
                            台灣高等法院刑事第十五庭
                                審判長法  官  房  阿  生
                                      法  官  雷  元  結
                                      法  官  鄧  振  球
右正本證明與原本無異。
不得抗告。
                                      書記官  洪  秋  帆
中      華      民      國    九十      年      九      月      三      日


司法院資訊處製作；財團法人民間司法改革基金會備份。
